【裁判字號】    97,易,349
【裁判日期】    971003
【裁判案由】    傷害等
【裁判全文】
臺灣高雄地方法院刑事判決               97年度易字第349號
公  訴  人  臺灣高雄地方法院檢察署檢察官
被      告  乙○○
上列被告因公共危險案件，經檢察官提起公訴（96年度偵字第21
304 號），被告於準備程序中就被訴事實為有罪之陳述，經本院
告知簡式審判程序之旨，並聽取被告與公訴人之意見後，本院合
議庭裁定由受命法官獨任進行簡式審判程序，判決如下：
    主  文
乙○○犯不能安全駕駛動力交通工具罪，處有期徒刑參月，如易
科罰金，以新臺幣壹仟元折算壹日。
    事  實
一、乙○○於民國96年7 月10日凌晨0 時許，在高雄縣旗山鎮某
    卡拉OK店，飲用洋酒4 、5 杯後，已達不能安全駕駛動力交
    通工具之程度，卻仍於同日凌晨4 時許，騎乘車牌號碼QA7-
    281 號之輕型機車搭載丙○○，行經高雄縣廣吉路水圳旁某
    處時，因與戊○○、甲○○等人發生爭執，經警到場處理，
    並經行政院國軍退除役官兵輔導委員會高雄榮民總醫院抽血
    檢驗，測得其血液中酒精濃度每百毫升213 毫克（換算成呼
    氣酒精濃度為每公升1.065 毫克），而查悉上情。
二、案經高雄縣政府警察局旗山分局報告臺灣高雄地方法院檢察
    署檢察官偵查起訴。
    理  由
一、訊據被告乙○○對於前開犯罪事實坦承不諱，並有行政院國
    軍退除役官兵輔導委員會高雄榮民總醫院抽血紀錄、測試觀
    察紀錄表、高雄縣政府警察局舉發違反道路交通管理事件通
    知單在卷可憑。而刑法第185 條之3 係採「抽象危險犯」，
    不以發生具體危險為必要，參考德國、美國之認定標準，對
    於酒精濃度呼氣已每公升0.55毫克（0.55MG/L）或血液濃度
    達0.11％以上，肇事率為一般正常人之10倍，自應認為已達
    「不能安全駕駛」之標準，有法務部88年5 月18日法88 檢
    字第001669號函文可參。又當血中酒精濃度達每百毫升100
    毫克時，為輕到中度中毒，有反應較慢、感覺減低、影響駕
    駛等症狀；當血中酒精濃度達每百毫升150 毫克時，將造成
    思考及個性行為改變等症狀；當血中酒精濃度達每百毫升20
    0 毫克時，將造成中度中毒，而有步態不穩、噁心嘔吐、精
    神混惑不清晰等症狀，亦有行政院國軍退除役官兵輔導委員
    會臺北榮民總醫院（88）北總內字第26868 號函文可佐。本
    件被告飲酒後血液中酒精濃度高達每百毫升213 毫克，且因
    酒後騎乘機車在路上摔倒，顯已達不能安全駕駛動力交通工
    具之程度，足見被告前開任意性自白與事實相符，被告犯行
    堪以認定，應依法論科。
二、被告行為後，刑法第185條之3業於97年1月2日修正公布，97
    年1月4日起施行，該條文修正前法定刑為「處1年以下有期
    徒刑、拘役或3 萬元以下罰金」，依刑法第1 條之1 第1 項
    、第2 項但書規定，罰金最高額為新臺幣9 萬元，後該文修
    正後法定刑為「處1 年以下有期徒刑、拘役或科或併科15萬
    元以下罰金」，罰金最高額為新臺幣15萬元，且得併科罰金
    ，比較修正前、後規定，修正後規定並未較有利於被告，依
    刑法第2 條第1 項前段規定，自應適用修正前刑法第185 條
    之3 規定。核被告所為，係犯修正前刑法第185 條之3 不能
    安全駕駛動力交通工具罪。爰審酌被告飲酒後血液中酒精濃
    度高達每百毫升213 毫克，仍騎乘機車搭載丙○○，足見其
    漠視自己及他人之生命財產安全，惟犯後坦承犯行，已見悔
    意等一切情狀，量處如主文所示之刑，並諭知易科罰金之折
    算標準。
據上論斷，應依刑事訴訟法第273 條之1 第1 項、第284 條之1
、第299 條第1 項前段，刑法第2 條第1 項前段、修正前第185
條之3 、第41條第1 項前段，刑法施行法第1 條之1 ，判決如主
文。
本案經檢察官丁○○到庭執行職務。
中    華    民    國    97    年    10    月     3    日
                  刑事第三庭  法  官  林依蓉
以上正本證明與原本無異。
如不服本判決應於收受本判決後10日內向本院提出上訴書狀，並
應敘述具體理由，如未敘述上訴理由者，應於上訴期間屆滿後20
日內補提理由書狀於本院（均須按他造當事人之人數附繕本）「
切勿逕送上級法院」。
中    華    民    國    97    年    10    月     3    日
                              書記官  邱靜銘
附錄論罪法條：
修正前刑法第185條之3
服用毒品、麻醉藥品、酒類或其他相類之物，不能安全駕駛動力
交通工具而駕駛者，處一年以下有期徒刑、拘役或三萬元以下罰
金。


司法院資訊處製作；財團法人民間司法改革基金會備份。
